# 请教陈老师收购单一资产实体，合并报表对使用专项储备购建的固定资产评估增值会计处理

提问人：胡小莫儿 时间：2021-12-16 10:28:36
请教陈老师！上市公司购买煤矿企业，被认定为收购“单一资产实体”。
评估报告显示，被收购企业账面存在部分使用专项储备（安全费）购建的固定资产，由于其在转固时已全额计提了折旧，其账面价值为 0 ，但评估价值为1.4亿元，显示为评估增值。
请教陈老师，在编制合并报表时，使用专项储备（安全费）购建的固定资产评估增值部分应选择那种方式进行处理？
1 、合并报表层面，不应改变企业该类资产为安全生产相关设备的性质，其评估增值部分应在交割日一次性冲减专项储备，如果专项储备金额不足，可以将其冲减未分配利润。
2 、1.4亿视为收购单位的固定资产增值部分，合并报表层面，应在未来期间，按照评估的尚可使用年限分期计入当期损益，即按照公允价值持续计算的结果。
感谢陈老师！

回答人：chenyiwei
应采用主帖中的第二种方法处理，即与一般固定资产的处理方法无差异。购买日后该子公司用专项储备购建资产的，再按解释 3 号第三条规定处理。